# 处置子公司

提问人：eeeelson 时间：2022-05-12 16:27:47
A持有B公司90%股权，C公司是A公司的母公司。
A公司将B公司 50 股权转让给C公司，A公司账面上对B公司的长期股权投资为 9000 万元，B公司的评估的公允价值为 8000 万元。
我理解处置之后，A公司单体报表对B公司的长投应该降低到 4000 万
合并报表层面，这个交易可分为两步，即A公司先处置所有对B公司的长投，然后再买入40%的B公司股份，初始确认成本应该是8000*40%=3200万请问陈版，这样的理解对嘛？如果是对的，为什么同样是对B公司的长投，在单体报表和合并报表上，有 800 万的差异，作何理解？

回答人：chenyiwei
1 、个别报表层面如继续保留重大影响的，则对剩余股权应改用权益法核算并追溯调整。
2 、个别报表和合并报表层面的处理差异是可以合理解释的，参考：《中审众环研究 2020 》之“问题3-2-163（分步转让子公司股权至丧失控制权时的会计处理）”。